【裁判字號】    90,上訴,1670
【裁判日期】    901220
【裁判案由】    違反槍砲彈藥刀械管制條例
【裁判全文】
臺灣高等法院高雄分院刑事判決                    九十年度上訴字第一六七號
    上  訴  人
    即  被  告  甲○○
    指定辯護人  本院公設辯護人李佩娟
右上訴人因違反槍砲彈藥刀械管制條例案件，不服臺灣高雄地方法院九十年度訴字第
一五五三號中華民國九十年九月二十六日第一審判決（起訴案號：臺灣高雄地方法院
檢察署九十年度偵字第一五五三號），提起上訴，本院判決如左：
      主  文
原判決撤銷。
甲○○未經許可，持有手槍，累犯，處有期徒刑伍年陸月，併科罰金新臺幣壹拾萬元
，罰金如易服勞役，以銀元參佰元即新台幣玖佰元折算壹日。
制式巴西九○手槍壹支（含彈匣，槍枝管制編號為0000000000）沒收。
      事  實
一甲○○於民國八十二年間因麻醉藥品管理條例案件，經法院判處有期徒刑五年八月
  ，於八十八年五月十八日縮刑假釋期滿執行完畢，仍不知悔改，復於八十九年五月
  初某日（原判決誤載為八十九年六月初某日），在高雄市○○區○○路一０九七號
  其所經營之「亮亮檳榔攤」，未經許可，非法收受林皇洲（綽號胡椒，已於八十九
  年五月七日死亡）交付之制式巴西九０手槍一支及供上述手槍使用而具殺傷力之口
  徑９mm制式子彈六顆後，即非法持有上開槍彈，並置於該檳榔攤後面之房間內。迄
  於九十年五月二十五日下午二時許，甲○○因持有上開槍彈，而於上開處所為警查
  獲，並扣得上述具殺傷力制式手槍一支（含彈匣一個），供上述手槍用具殺傷力子
  彈六顆。
二案經高雄市政府警察局新興分局報告臺灣高雄地方法院檢察署檢察官偵查起訴。
      理  由
一訊據被告甲○○對右揭事實坦承不諱，核與證人即當場查獲警員詹文政、林英志及
  張松照結證所述：本案係有人向警方檢舉在「亮亮檳榔攤」有人持槍及販毒，並有
  意要出賣槍枝一把，警方即由警員林英志佯裝買主到檳榔攤表明要買槍，然後被告
  進入位於檳榔攤後方之房間內取出紙盒，其內裝有槍枝一把及子彈六顆，正要交易
  時，其餘警員就衝入現場，當場查獲等情相符（見原審卷九十年八月二十一日及同
  年九月十一日筆錄）。又查被告所稱寄物之人林皇洲，確實已於八十九年五月七日
  死亡一節，亦有法務部戶役政連結作業系統個人基本資料一紙在卷可稽，是以，被
  告之自白乃與事實相符，應堪採信。次查上開扣案之槍彈經送鑑定結果，係屬巴西
  TAURUS廠PT９０８型口徑９mm制式半自動手槍（含彈匣，槍枝管制編號為0000
  000000），機械性能良好；子彈六顆（均經試射）係屬口徑９mm制式子彈，
  可供上述槍枝裝填發射，且二者皆具有殺傷力一情，有內政部警政署刑事警察局出
  具之九十年六月十三日刑鑑字第七九五七０號鑑驗通知書鑑驗通知書在卷可證。據
  此，本件罪證已臻明確，被告犯行洵堪認定。
二查制式巴西九○手槍屬制式手槍，為槍砲彈藥刀械管制條例第四條第一項第一款之
  手槍；口徑９mm制式子彈為同條項第二款之彈藥。被告未經許可，無故持有手槍、
  子彈之行為，係犯槍砲彈藥刀械管制條例第七條第四項之未經許可無故持有手槍罪
  及同條例第十二條第四項之未經許可無故持有子彈罪（原判決誤載為同條例第十一
  條第四項）。被告同時持有手槍及子彈，為一個持有之行為而犯二種罪名，應依刑
  法第五十五條想像競合犯之規定，從一重之持有手槍罪處斷。又持有為即成犯，基
  於單一犯意，長期持有，屬行為繼續，與連續犯無涉。被告於八十二年間因麻醉藥
  品管理條例案件，經法院判處有期徒刑五年八月，於八十八年五月十八日縮刑假釋
  期滿執行完畢之事實，有臺灣高雄地方法院檢察署刑案資料查註紀錄表及台灣高等
  法院被告全國前案紀錄表各一紙在卷可稽，其五年以內再犯有期徒刑之本罪，為累
  犯，應依法加重其刑。
三被告犯罪事證既明，原判決予以論罪科刑固非無據。惟按保安處分適用裁判時之法
  律，刑法第二條第二項乃定有明文。爰因槍砲彈藥刀械管制條例第十九條第一項：
  犯同條例第七、八、十、十一、十二第一項至第三項之罪，經判處有期徒刑者，應
  於刑之執行完畢或赦免後，令入勞動場所強制工作，其期間為三年之規定，業於九
  十年十一月十四日經總統府公告刪除。故行為時之法律有保安處分之規定，但裁判
  時已無關於保安處分之宣告，自應適用裁判時法。原判決未及適用新修正之規定，
  而依槍砲彈藥刀械管制條例第十九條第一項規定，宣告上訴人應於刑之執行完畢或
  赦免後，令入勞動場所，強制工作三年，尚有未合。上訴意旨指摘原判決宣告強制
  工作不當，核有理由，自應由本院撤銷改判。爰審酌被告明知槍彈乃屬管制物品，
  且社會上充斥槍枝，危害治安極為嚴重，為政府所嚴加取締，卻仍予以長期持有，
  其行為對社會安全威脅甚鉅，不宜寬貸，然念其犯後坦承犯行，所持槍彈並未用於
  其他犯罪等一切情狀，量處如主文所示之刑，就罰金刑部分並諭知易服勞役之折算
  標準，以資懲儆。又其犯罪所持有之制式巴西九○手槍一支（含彈匣，槍枝管制編
  號為0000000000）係違禁物，應依刑法第三十八條第一項第一款之規定
  併宣告沒收。至扣案之制式九○子彈六顆，於鑑驗時業均經試射完畢，所餘彈殼已
  無殺傷力，非屬違禁物，爰不予沒收，附此敘明。
據上論斷，應依刑事訴訟法第三百六十九條第一項前段、第三百六十四條、第二百九
十九條第一項前段，槍砲彈藥刀械管制條例第七條第四項、第十二條第四項，刑法第
二條、第二項、第十一條前段、第五十五條、第四十七條、第四十二條第二項、第三
十八條第一項第一款，罰金罰鍰提高標準條例第二條，現行法規所定貨幣單位折算新
臺幣條例第二條，判決如主文。
本案經檢察官郭振昌到庭執行職務。
中    華    民    國      九十      年      十二      月     二十     日
                              臺灣高等法院高雄分院刑事第六庭
                                  審判長法官  王憲義
                                        法官  張意聰
                                        法官  謝靜雯
右正本證明與原本無異。
如不服本判決，應於判決送達後十日內向本院提出上訴狀，其未述理由者並應於提
出上訴狀後十日內向本院補提理由書（應附繕本)。
                                      書記官  黃琳群
中    華    民    國      九十      年      十二      月     二十一   日
附錄本案論罪科刑法條全文
槍砲彈藥刀械管制條例第七條第四項
未經許可，持有、寄藏或意圖販賣而陳列第一項所列槍砲、彈藥者，處五年以上有期
徒刑，併科新臺幣一千萬元以下罰金。
槍砲彈藥刀械管制條例第十二條第四項
未經許可，持有、寄藏或意圖販賣而陳列子彈者，處五年以下有期徒刑，併科新臺幣
三百萬元以下罰金。
，判決如主文。
                                                                  Ｊ


司法院資訊處製作；財團法人民間司法改革基金會備份。
